【裁判字號】    98,訴,1469
【裁判日期】    980525
【裁判案由】    毒品危害防制條例
【裁判全文】
臺灣板橋地方法院刑事判決              98年度訴字第1469號
公  訴  人  臺灣板橋地方法院檢察署檢察官
被      告  甲○○
上列被告因毒品案件，經檢察官提起公訴（98年度毒偵字第2158
號），本院以簡式審判程序審理，判決如下：
    主  文
甲○○施用第一級毒品，累犯，處有期徒刑柒月；附表編號一之
物，沒收銷燬之。又施用第二級毒品，累犯，處有期徒刑參月；
附表編號二之物，沒收銷燬之。應執行有期徒刑捌月。附表之物
，均沒收銷燬之。
    事實及理由
一、本件係依刑事訴訟法第273 條之1 第1 項規定，以簡式審判
    程序審理判決，合先敘明。
二、本件除證據部分加列：被告於本院之自白（見98年5 月22日
    準備程序筆錄、審理筆錄）外，其餘之犯罪事實、證據，均
    引用如附件起訴書之記載。
三、核被告甲○○所為，係犯毒品危害防制條例第10條第1 項、
    第2 項之罪，被告施用各該毒品前持有各該毒品之行為，為
    各該施用之高度行為所吸收，均不另論罪【本院按：本案被
    告行為後，毒品危害防制條例第11條雖於98年5 月21日經修
    正公布，同年月23日生效，然於本件適用法律不生影響，無
    比較適用問題。】；所犯如上2 罪，犯意個別，行為互殊，
    為數罪，應予分論併罰。又被告有如上所述前案，並經執行
    完畢，有本院98年5 月22日查悉之臺灣高等法院被告前案紀
    錄表在卷可稽，是其於有期徒刑執行完畢後之5 年以內，再
    故意犯本件有期徒刑以上之2 罪，均為累犯，應均依法加重
    其刑；爰審酌被告素行（詳參前述前案紀錄表）、動機、目
    的、施用毒品所生危害，以及犯罪後坦承犯行之態度，暨衡
    量施用毒品之繼續性成癮性特質等一切情狀，酌情分別量處
    如主文所示之刑，並定其應執行刑。扣案如附表編號一、二
    所示之物，各含存有無從分離之第1 、2 級之毒品殘渣，應
    認為查獲之第1 、2 級毒品，應均依同上條例第18條第1 項
    前段規定，不問屬於犯人與否，均宣告沒收銷燬之。
據上論斷，應依刑事訴訟法第273 條之1 第1 項、第299 條第1
項前段、第310 條之2 、第454 條，毒品危害防制條例第10條第
1 項、第2 項、第18條第1 項前段，刑法第11條前段、第47條第
1 項、第51條第5 款，判決如主文。
本案經檢察官靳開聖到庭執行職務。
中    華    民    國    98    年    5     月    25    日
                        刑事第4 庭法  官  黎錦福
上列正本證明與原本無異。
如不服本判決，應於判決送達後10日內敘明上訴理由，向本院提
出上訴狀（應附繕本），上訴於臺灣高等法院。
                                  書記官  蔡麗春
中    華    民    國    98    年    5     月    25    日
--------------------------------------------------------
附表【98年度刑保管字第0766號扣押物品清單】：
一、第1 級毒品海洛因殘渣袋1個。
二、第2 級毒品甲基安非他命殘渣袋1個。
附錄本案論罪科刑法條全文：
毒品危害防制條例第10條
施用第一級毒品者，處6 月以上5 年以下有期徒刑。
施用第二級毒品者，處3 年以下有期徒刑。
=========================================================
附件：
臺灣板橋地方法院檢察署檢察官起訴書
                                    98年度毒偵字第2158號
    被      告  甲○○  男  33歲（民國○○年○月○○日生）
                        住臺北縣土城市○○路○段66號11樓
                        國民身分證統一編號：Ｚ000000000號
上列被告因毒品危害防制條例案件，業經偵查終結，認應提起公
訴，茲將犯罪事實及證據並所犯法條分敘如下：
         犯罪事實
一、甲○○前於民國88年間因施用毒品案件，經依法院裁定送觀
    察、勒戒後，認無繼續施用毒品之傾向，經本署檢察官以88
    年度偵緝字第813 號為不起訴處分確定；復於89年間又因施
    用毒品案件，經臺灣臺中地方法院判處有期徒刑6 月確定，
    並經強制戒治，於90年5 月9 日執行完畢，另因販賣麻藥案
    件，經臺灣高等院以90年度上訴字第675 號判處有期徒刑4
    年確定，接續前案執行，於94年9 月30日縮短刑期假釋出監
    ，假釋中付保護管束，於95年6 月19日縮刑假釋期滿，假釋
    未經撤銷，未執行之刑視為執行完畢。執行完畢，嗣毒品危
    害防制條例於92年7 月9 日修正公布，於93年1 月9 日施行
    。詎猶不知悔改，竟分別基於施用第一、二級毒品之犯意，
    分別於98年3 月10日下午10時及3 月11日中午某時，在臺北
    縣新莊市○○路132 巷3 弄8 號3 樓內，各施用海洛因、甲
    基安非他命1 次。嗣於98年3 月12日上午7 時30分許，為警
    在上址查獲，並扣得甲基安非他命殘渣袋及海洛因殘渣袋各
    1 個，始悉上情。
二、案經臺北縣政府警察局新莊分局移送偵辦。
         證據並所犯法條
一、上開犯罪事實，業據被告甲○○於警詢及本署偵查中供認不
    諱，並有台灣檢驗科技股份有限公司濫用藥物檢驗報告1 紙
    、扣案之甲基安非他命殘渣袋及海洛因殘渣袋各1 個在卷可
    憑，是以被告犯嫌堪以認定。
二、核被告所為，係犯毒品危害防制條例第10條第1 項之施用第
    一級毒品罪、第2 項之施用第二級毒品罪嫌。所犯上開2 罪
    間，犯意各別，行為互殊，請分論併罰。又被告受有期徒刑
    之執行完畢後，有刑案資料查註紀錄表在卷可稽，5 年以內
    故意再犯有期徒刑以上之罪，請依累犯規定加重其刑。末按
    施用第一、二級毒品為犯罪行為，毒品危害防制條例第10條
    定有處罰明文。故施用第一、二級毒品者，依前揭規定本應
    科以刑罰。惟基於刑事政策，對合於一定條件之施用者，則
    依同條例第20條、第23條之規定，施以觀察、勒戒及強制戒
    治之保安處分。又毒品危害防制條例於92年7 月9 日修正公
    布，自93年1 月9 日施行，其中第20條、第23條將施用毒品
    之刑事處遇程序，區分為「初犯」及「五年內再犯」、「五
    年後再犯」。依其立法理由之說明：「初犯」，經觀察、勒
    戒或強制戒治後，應為不起訴處分或不付審理之裁定；經觀
    察、勒戒或強制戒治執行完畢釋放後，「五年內再犯」者，
    因其再犯率甚高，原實施之觀察、勒戒及強制戒治既已無法
    收其實效，爰依法追訴或裁定交付審理。至於經觀察、勒戒
    或強制戒治執行完畢釋放後，「五年後再犯」者，前所實施
    之觀察、勒戒或強制戒治已足以遮斷其施用毒品之毒癮，為
    期自新及協助其斷除毒癮，仍適用「初犯」規定，先經觀察
    、勒戒或強制戒治之程序。從而依修正後之規定，僅限於「
    初犯」及「五年後再犯」二種情形，始應先經觀察、勒戒或
    強制戒治程序。此有卷附最高法院97年度第5 次刑事庭會議
    紀錄（節本）可資參照。查本件被告前因施用毒品案件（初
    犯），經觀察勒戒，再因施用毒品案件（再犯），經臺灣臺
    中地方法院判處有期徒刑6 月確定，並經強制戒治，於90年
    5 月9 日執行完畢，接續他案執行，於94年9 月30日縮短刑
    期假釋出監，假釋中付保護管束，於95年6 月19日縮刑假釋
    期滿，有臺灣高等法院被告前案紀錄表1 份在卷可稽，其第
    3 次施用毒品，在初犯經觀察、勒戒或強制戒治執行完畢釋
    放5 年以後，已不合於「五年後再犯」之規定，顯見其再犯
    率甚高，原實施觀察、勒戒或強制戒治，已無法收其實效，
    揆諸上揭說明，即應依該條例第10條處罰之。併此敘明。扣
    案物請依法宣告沒收。
三、依刑事訴訟法第251 條第1 項提起公訴。
  此  致
臺灣板橋地方法院
中    華    民    國    98    年    4     月    16    日
                              檢  察  官   乙○○
以上正本證明與原本無異
中    華    民    國    98    年    4     月    16    日
                              書  記  官
附本案所犯法條全文：
毒品危害防制條例第10條
施用第一級毒品者，處6 月以上5 年以下有期徒刑。
施用第二級毒品者，處3 年以下有期徒刑。


司法院資訊處製作；財團法人民間司法改革基金會備份。
